臺灣臺中地方法院刑事判決
110年度易字第2143號
公  訴  人  臺灣臺中地方檢察署檢察官
被      告  張宗豐


上列被告因妨害名譽案件，經檢察官提起公訴（110年度偵字第2
7203號），本院判決如下：
    主    文
本件公訴不受理。
    理    由
一、公訴意旨如附件起訴書所載。
二、告訴乃論之罪，告訴人於第一審辯論終結前，得撤回其告訴
    ；告訴乃論之罪，其告訴經撤回者，應諭知不受理之判決；
    不受理之判決，得不經言詞辯論為之。刑事訴訟法第238條
    第1項、第303條第3款、第307條分別定有明文。
三、經查，本件被告經檢察官以涉犯刑法第309條第1項之公然侮
    辱罪提起公訴，依照刑法第314條規定係屬告訴乃論之罪，
    並經告訴人提出告訴。嗣被告與告訴人於110年11月22日經
    法院調解成立，告訴人並於同日具狀撤回告訴，有本院調解
    筆錄、撤回告訴聲請狀在卷可稽，爰不經言詞辯論，逕諭知
    不受理之判決。
據上論斷，應依刑事訴訟法第303條第3款、第307條，判決如主
文。
本案經檢察官蔣志祥、戴旻諺提起公訴，檢察官温雅惠到庭執行
職務。
中　　華　　民　　國　　110 　年　　11　　月　　25　　日
                  刑事第二庭   審判長法  官  陳淑芳

                                     法  官  黃光進

                                     法  官  徐煥淵
以上正本證明與原本無異。
如不服本判決應於收受送達後20日內向本院提出上訴書狀，並應
敘述具體理由；其未敘述上訴之理由者，應於上訴期間屆滿後20
日內向本院補提理由書（均須按他造當事人之人數附繕本）「切
勿逕送上級法院」。
告訴人或被害人如不服判決，應備理由具狀向檢察官請求上訴，
上訴期間之計算，以檢察官收受判決正本之日起算。
                             　　　　書記官  陳麗靜
中　　華　　民　　國　　110 　年　　11　　月　　25　　日
附件：
臺灣臺中地方檢察署檢察官起訴書
                                    110年度偵字第27203號
　　被　　　告　張宗豐　男　49歲（民國00年00月00日生）
　　　　　　　　　　　　住臺中市○○區○○○○街00號
　　　　　　　　　　　　國民身分證統一編號：Z000000000號
上列被告因妨害名譽案件，業經偵查終結，認應提起公訴，茲將
犯罪事實及證據並所犯法條分敘如下：
　　　　犯罪事實
一、張宗豐前於民國107年間，因不能安全駕駛案件，經臺灣臺
    中地方法院以107年度中交簡字第3517號判決判處有期徒刑2
    月確定，於108年1月22日易科罰金執行完畢（不構成累犯）
    。緣汪俊豪擔任址設臺中市○○區○○○街00巷00號一中○○大樓
    主委，因於109年11月29日15時許，接獲住戶反映○○○街人行
    道上土壤疑似遭居住在臺中市○○區○○○○街00號之張宗豐之母
    親張鄭維女竊取，汪俊豪報請警方前往調查。詎張宗豐見母
    親因受警方調查情緒不穩而有暈眩倒地之情形，一時情緒激
    動，竟基於公然侮辱之犯意，在上開不特定人或多數人得以
    共見共聞之住處附近，以「幹你娘機掰」之穢語辱罵汪俊豪
    ，足以貶損汪俊豪之名譽。
二、案經汪俊豪訴由臺中市政府警察局太平分局報告偵辦。
　　　　證據並所犯法條
一、證據清單及待證事實：
編號 證據名稱 待證事實 1 被告於警詢及偵訊時之供述 證明被告張宗豐於上開時、地有對告訴人稱：「幹你娘機掰」等語之事實。 2 告訴人汪俊豪於警詢及偵訊時之指訴 證明全部犯罪事實。 3 警方密錄器影像光碟、警方密錄器影像光碟譯文及本署檢察官勘驗筆錄各1份 證明全部犯罪事實。 
二、訊據被告矢口否認有何公然侮辱犯行，辯稱：我出來一開始
    也沒有罵髒話，我看到我母親(即張鄭維女)情緒激動已經昏
    倒，我情急下罵出三字經，我沒有針對任何人，我只是看到
    我母親這樣，我當下也情緒崩潰等語。惟按陳述人如係在情
    緒不滿的情形下，以敵對性語調多次為「恁娘雞掰」、「幹
    你娘」之言詞，因該言詞已具有針對性，且其態度係表達自
    身不滿之情緒，口氣難謂良好，尚非能以「口頭禪」或「語
    助詞」比擬，此時由於聽聞者體認陳述人係在情緒不滿之異
    常情況下以該言詞攻擊，且該言詞又係粗鄙穢語，當使聽聞
    者感覺人格遭受攻擊，足以貶損其名譽及尊嚴評價，陳述人
    自不能以該言詞僅係情緒激動之語助詞而推諉責任（最高法
    院108年度台上字第1587號判決意旨、臺灣高等法院 臺南分
    院107年度上易字第495號判決意旨參照）。被告所為上開穢
    語顯係針對告訴人所為，使告訴人足以體認被告係在情緒不
    滿之異常情況下以該穢語攻擊，已堪貶損告訴人之名譽及尊
    嚴評價，被告所辯，尚不可採。
三、核被告所為，係犯刑法第309條第1項之公然侮辱罪嫌。
四、依刑事訴訟法第251條第1項提起公訴。
　　此　致
臺灣臺中地方法院
中　　華　　民　　國　 110　　年　　10　　月　　7 　　日
　　　　　　　　　　　　　　　檢　察　官  蔣志祥
　　　　　　　　　　　　　　　檢　察　官　戴旻諺